【裁判字號】    95,財管,8
【裁判日期】    950731
【裁判案由】    指定遺產管理人
【裁判全文】
臺灣彰化地方法院民事裁定  95年度財管字第8號
聲  請  人  乙○○
上列聲請人聲請指定遺產管理人事件，本院裁定如下：
    主      文
指定財政部國有財產局為被繼承人甲○○（男，民國○○年○○月○○
日生，身分證統一編號：Ｚ000000000號，於民國94年08月11日死
亡，生前住彰化縣田中鎮○○路○段136號）之遺產管理人。
聲請程序費用由被繼承人甲○○之遺產負擔。
    理      由
一、按被繼承人在臺灣地區之遺產，由大陸地區人民依法繼承者
    ，其所得財產總額，每人不得逾新臺幣二百萬元。超過部分
    ，歸屬臺灣地區同為繼承之人；臺灣地區無同為繼承之人者
    ，歸屬臺灣地區後順序之繼承人；臺灣地區無繼承人者，歸
    屬國庫。又前條第一項之遺產事件，其繼承人全部為大陸地
    區人民者，除應適用第六十八條之情形者外，由繼承人、利
    害關係人或檢察官聲請法院指定財政部國有財產局為遺產管
    理人，管理其遺產。臺灣地區與大陸地區人民關係條例第67
    條第1項、第67條之1第1項規定甚明。
二、本件聲請意旨略以：被繼承人甲○○於民國94年08月11日死
    亡，死亡前籍設彰化縣田中鎮○○路○段136號，而被繼承人
    甲○○在台灣並無其他繼承人，在大陸之父母及配偶皆已死
    亡，目前僅有一女即聲請人一人尚存而為其唯一之繼承人，
    聲請人前經依法向鈞院聲明繼承，經鈞院以95年度聲繼字第
    1 號准予備查，聲請人並已向國稅局申報繼承後取得免稅證
    明書，然因被繼承人甲○○非榮民身分，且聲請人為唯一之
    繼承人卻係大陸人士，故依臺灣地區與大陸地區人民關係條
    例第67條之 1規定，應由法院指定財政部國有財產局為遺產
    管理人後，由遺產管理人統一取得被繼承人之遺產彙整後，
    再將限額新臺幣二百萬元範圍內之遺產交由聲請人繼承，為
    此，依法聲請裁定指定遺產管理人等語。
三、經查：聲請人主張之事實，業據其提出本院家事法庭中華民
    國95年02月06日彰院鳴家勇95聲繼字第 1號通知及財政部臺
    灣省中區國稅局遺產稅免稅證明書等影本各一件為證，並經
    本院依職權調取本院95年度聲繼字第 1號遺產繼承事件卷宗
    查核無訛，自堪信為真實，且核與首揭法條尚無不合，應予
    准許，爰指定財政部國有財產局為被繼承人甲○○之遺產管
    理人。
四、依非訟事件法第157條裁定如主文。
中    華    民    國    95    年    7     月    31    日
                        家事法庭法  官  邱月嬌
以上正本係照原本作成。
如對本裁定抗告須於裁定送達後10日內向本院提出抗告狀。
中    華    民    國    95    年    8     月    2     日
                                書記官  陳昌哲


司法院資訊處製作；財團法人民間司法改革基金會備份。
